臺灣桃園地方法院民事裁定
111年度抗字第190號
抗  告  人  郭宗桂  
相  對  人  鍾英弘  
上列當事人間聲請本票裁定事件，抗告人對於民國111年9月30日
本院所為111年度票字2411號裁定提起抗告，本院裁定如下：
    主  文
一、抗告駁回。
二、抗告程序費用新臺幣壹仟元由相對人負擔。
    理  由
一、抗告意旨略以：按「無條件擔任支付」係本票絕對應記載事
    項之一，而欠缺票據法所規定票據上絕對應記載事項之一者
    ，其票據無效，票據法120條第1項第4款、第11第1項規定甚
    明。故本票上倘記載與「無條件擔任支付」之性質牴觸之文
    字，即與未記載絕對應記載事項「無條件擔任支付」無殊，
    自屬無效。是相對人所提出如附件所示三紙本票(下稱系爭
    本票)背面均經抗告人於發票時併為註記「此張本票作為擔
    保用，擔保支票款150萬元。兆豐銀行桃園分行。帳號01420
    0***。日期111.6.24」等文字(下稱加註文句)，是該本票僅
    作擔保而使用(且係因情急之際而為之權衡處理，非謂債務
    實際存在，仍應以實體訴訟結果認定)，則該加註文句實已
    就本票用途、使用方式及效力為限制，與本票應記載「無條
    件擔任支付」之性質相牴觸。因之，系爭本票自屬無效，相
    對人執該無效本票聲請原審裁定准予強制執行，於法即有未
    合。爰對原裁定聲明不服，依法提出抗告，請求廢棄原裁定
    等語。
二、按「票據上記載本法所不規定之事項者，不生票據上之效力
    」、「無條件擔任支付部分，為本票之絕對必要記載事項」
    ，為票據法第12條、第120條第1項第4款所明定。是查，系
    爭本票之正面已記載票據法第120條第1項所定之絕對必要記
    載事項：「憑票准於○年○月○日無條件擔任兌付」（參原審
    卷第4頁至第6頁)，並未將關於無條件擔任兌付之記載刪除
    ，自無欠缺票據法第120條第1項第4款之「無條件擔任支付
    」絕對應記載事項之情事。又系爭加註文句僅說明系爭本票
    之原因關係為保證性質，依票據法第12條規定，係記載票據
    法所不規定之事項，不生票據上之效力，但仍於兩造間發生
    民法之效力（參臺灣高等法院109年度法律座談會民事類第9
    號提案之審查意見）。是系爭加註文句並未對票據之流通方
    式為任何限制，即無變更系爭本票之無條件擔任支付性質。
    故足認系爭本票已具備絕對必要記載事項，自屬有效之本票
    。抗告人以此事由指摘原裁定不當，自屬無據。
三、從而，原裁定依審核結果，裁定准予強制執行，並無不當。
    抗告意旨指摘原裁定不當，求予廢棄，為無理由，應予駁回
    。
四、據上論結，本件抗告為無理由，裁定如主文。

中　　華　　民　　國　　111 　年　　11　　月　　30　　日
                  民事第三庭  審判長法　官　游智棋
                                    法  官  卓立婷
                  　　　　　　　　　法　官　林靜梅
以上正本係照原本作成。
本裁定不得再抗告。
中　　華　　民　　國　　111 　年　　11　　月　　30　　日
                                    書記官　劉寶霞